# 接受捐赠

提问人：709046552 时间：2019-06-25 07:32:22
陈版，外部单位赠送的比较贵重的艺术品需要入账吗？价值如何确定？作为固定资产吗？

回答人：chenyiwei
考虑以下问题：
1 、赠送的原因？是否与其他交易或事项相关？
2 、该艺术品本身的公允价值能否可靠确定？
3 、本企业取得该艺术品后的持有意图？本企业是否为从事此类艺术品交易的企业？